【裁判字號】    90,上訴,1268
【裁判日期】    901206
【裁判案由】    偽造有價證券
【裁判全文】
臺灣高等法院臺南分院刑事判決          九十年度上訴字第一二六八號      Ｇ
      上  訴  人
      即  被  告  甲  ○  ○
      指定辯護人  本院公設辯護人  丙  ○  ○
右上訴人因偽造有價證券案件，不服臺灣臺南地方法院九十年度訴緝字第二八號中華
民國九十年七月三十日第一審判決（起訴案號：臺灣臺南地方法院檢察署八十八年度
偵字第七八三五號），提起上訴，本院判決如左：
      主      文
原判決撤銷。
甲○○共同連續意圖供行使之用，而偽造有價證券，處有期徒刑年貳月。偽造之萬
泰商業銀行如附表所示支票拾壹紙，萬泰商業銀行存款業務往來申請書及支票存款
開戶申請約定書上偽造之「乙○○」署押陸枚均沒收之。
      事      實
一、緣甲○○與吳金靜（臺灣臺南地方法院業以八十九年度訴字第一二三三號判決有
    期徒刑三年四月在案）原為男女朋友關係，二人基於共同之犯意聯絡，推由吳金
    靜利用乙○○託其代辦交通違規事件及代辦信用卡，因而將身分證及印章交付吳
    金靜之機會，未經乙○○同意，於民國（下同）八十七年八月十一日，持乙○○
    前所交付之身分證，在萬泰商業銀行赤崁分行（下稱萬泰銀行）「存款業務往來
    申請書」及「支票存款開戶申請暨約定書」上盜蓋乙○○印章三枚及偽造「乙○
    ○」署押六枚，持向萬泰銀行行使，以申請開立乙○○名義之支票存款帳戶，並
    請領支票簿後，再由甲○○以台南市○○路○段二一九號租屋處作為支票發票地
    ，連續盜蓋乙○○之印章，偽造發票人為乙○○，以萬泰銀行為付款人之如附表
    一所示編號一至三十一之支票，並持以行使，足以生損於害於乙○○及萬泰銀行
    之權益。嗣於八十七年十月間陸續發生退票，並於八十八年二月五日經台南市票
    據交換所公告將乙○○列為拒絕往來戶，乙○○收到通知後始查悉上情。
二、案經乙○○訴由台灣台南地方法院檢察署檢察官偵查起訴。
      理      由
一、右揭犯罪事實，已據被告於偵查中供稱：「（問：吳金靜用乙○○的名義到銀行
    申請支票你知道嗎？）她有跟我說乙○○叫她幫乙○○申請信用卡。吳金靜也有
    跟我說她要用乙○○的名義去開（支票）帳戶。」、「（問：你是不是也有使用
    乙○○的支票？）有的。」、「（問：你是用那間銀行的票？）萬泰銀行赤崁分
    行的票。」（見七八三五號偵查卷第三十三、三十四、四十九頁筆錄）；於原審
    供稱：「（問：對起訴書之犯罪事實有何意見？〈告以要旨〉）實在。」（見一
    審卷第十七、三十一頁）；及於本院審理時亦供認前揭事實不諱，且經共犯吳金
    靜於另案偵查中供認不諱（見本院卷附台灣台南地方法院八十九年度訴字第一二
    三三號刑事判決書第三頁）。被告等未經乙○○同意，推由共犯吳金靜持乙○○
    前所交付之身分證，在萬泰銀行「存款業務往來申請書」及「支票存款開戶申請
    暨約定書」上盜蓋乙○○印章三枚及偽造「乙○○」署押六枚，持向萬泰銀行行
    使，以申請開立乙○○名義之支票存款帳戶，並請領支票簿後，再由甲○○以台
    南市○○路○段二一九號租屋處作為支票發票地，連續盜蓋乙○○之印章，偽造
    發票人為乙○○，以萬泰銀行為付款人之如附表一所示編號一至三十一之支票，
    並持以行使，足以生損於害於乙○○及萬泰銀行之權益。復有已簽發之支票影本
    三十一張、萬泰銀行八十八年四月十三日泰業推字第八七五號函及存款業務往來
    申請書、支票存款開戶申請暨約定書影本各一紙附卷可稽。本件事證明確，被告
    前揭犯行，應可認定。至被告於本院指稱其未盜刻「乙○○」印章乙節，查吳金
    靜持交予被告之「乙○○」印章，用以簽發乙○○名義支票，該印章係乙○○原
    要委託吳金靜代辦信用卡之用，該「乙○○」印章並無盜刻之情形，附為敘明。
二、核被告甲○○所為，係犯刑法第二百零一條第一項偽造有價證券罪及同法第二百
    十六條、第二百十條之行使偽造私文書罪。其盜用「乙○○」名義之印章及簽名
    ，為偽造文書之階段行為；其偽造文書之低度行為，為行使偽造文書之高度行為
    所吸收；被告盜蓋乙○○之印章簽發如附表所示支票，其盜用印章為偽造有價證
    券之部分行為；行使偽造有價證券之低度行為為偽造有價證券之高度行為所吸收
    ，均不另論罪。被告甲○○與吳金靜就上開犯行，有犯意聯絡及行為分擔，均為
    共同正犯。被告所犯偽造有價證券先後多次犯行，時間緊接，方法相同，觸犯構
    成要件相同之罪名，依連續犯規定各論以一罪，並依法加重其刑。被告行使偽造
    私文書之目的在偽造有價證券，所犯上開二罪，有方法結果之牽連關係，應從一
    重之連續偽造有價證券罪論處。
三、原審予被告甲○○論科，固非無見，惟按刑法第二百十九條所定不問屬於犯人與
    否沒收者，以偽造之印章、印文或署押為限，盜蓋者不在其列（最高法院四十八
    年台上字第一五三三號判例參照）。本件原判決竟將盜用於萬泰銀行存款業務往
    來申請書及支票存款開戶申請約定書上之「乙○○」印文三枚，依上開法條予沒
    收，顯於法有違。被告上訴意旨以原審量刑過重為由，指摘原判決，雖無理由，
    但原判決既有可議，即無可維持，應由本院撤銷原判決改判。因此審酌被告犯罪
    手段、犯罪所生危害、犯後態度等一切情狀，量處被告甲○○有期徒刑三年二月
    以資懲儆。如附表一所示偽造之支票三十一紙依刑法第二百零五條宣告沒收；另
    萬泰銀行存款業務往來申請書及支票存款開戶申請約定書上偽造之「乙○○」署
    押共計六枚，依刑法第二百十九條宣告沒收。
據上論結，應依刑事訴訟法第三百六十九條第一項前段、第三百六十四條、第二百九
十九條第一項前段，刑法第二十八條、第五十六條、第二百零一條第一項、第二百十
六條、第二百十條、第五十五條、第二百零五條、第二百十九條，罰金罰鍰提高標準
條例第一條前段，判決如主文。
本案經檢察官洪泰文到庭執行職務。
中    華    民    國      九十      年      十二      月      六        日
                                  臺灣高等法院臺南分院刑事第一庭
                                      審判長法官  黃    三    哲
                                            法官  王    浦    傑
                                            法官  陳    珍    如
右正本證明與原本無異。
如不服本判決，應於判決送達後十日內向本院提出上訴狀，其未敘述理由者並應於提
出上訴狀後十日內向本院補提理由書（應附繕本)。
                                      法院書記官  陳    淑    貞
中    華    民    國      九十      年      十二      月      十        日
附錄法條：
刑法第二百一十六條：
行使第二百十條至第二百十五條之文書者，依偽造、變造文書或登載不實事項或使登
載不實事項之規定處斷。
刑法第二百一十條：
偽造、變造私文書，足以生損害於公眾或他人者，處五年以下有期徒刑。
刑法第二百零一條第一項：
意圖供行使之用，而偽造、變造公債票、公司股票或其他有價證券者，處三年以上十
年以下有期徒刑，得併科三千元以下罰金。


司法院資訊處製作；財團法人民間司法改革基金會備份。
